【裁判字號】    97,訴,1741
【裁判日期】    970523
【裁判案由】    毒品危害防制條例
【裁判全文】
臺灣板橋地方法院刑事判決              97年度訴字第1741號
公  訴  人  臺灣板橋地方法院檢察署檢察官
被      告  乙○○
                    （現另案在臺灣臺北監獄臺北分監執行）
上列被告因違反毒品危害防制條例案件，經檢察官提起公訴（97
年度毒偵字第2480號），本院訊問被告為有罪陳述後，改依簡式
審判程序審理，並判決如下：
    主  文
乙○○施用第一級毒品，累犯，處有期徒刑捌月；又施用第一級
毒品，累犯，處有期徒刑捌月。應執行有期徒刑壹年月。
    事  實
一、乙○○前於民國78年間因違反肅清煙毒條例案件，經本院以
    78年度訴字第1034號判決後，經臺灣高等法院於同年12月26
    日以78年度上訴字第4257號撤銷原判決，改判有期徒刑6 年
    9 月確定，經入監執行，於82年11月2 日縮短刑期假釋出監
    。嗣於84年間復因違反肅清煙毒條例案件，經本院以84年度
    訴字第2452號判決後，經臺灣高等法院以85年度上訴字第10
    31號撤銷原判決，改判有期徒刑3 年6 月確定。上述假釋亦
    經撤銷，並接續執行殘刑，復於89年1 月7 日縮刑假釋出監
    付保護管束。嗣於89年間因施用毒品案件，經本院以89年度
    毒聲字第5957號裁定觀察勒戒，認有繼續施用毒品傾向，經
    本院以90年度毒聲字第65號裁定令入戒治處所施以強制戒治
    ，復由本院以90年度毒聲字第2484號裁定停止戒治，於91年
    1 月28日執行完畢，並由臺灣板橋地方法院檢察署檢察官於
    91年4 月24日以91年度戒毒偵字第194 號為不起訴處分確定
    。是前開假釋又經撤銷，執行殘刑1 年9 月26日，於92年5
    月15日因縮刑期滿執行完畢。嗣於96年間再因施用毒品案件
    ，經本院以96年度訴字第379 號判決後，由臺灣高等法院以
    96年度上訴字第2591號撤銷原判決，適用中華民國九十六年
    罪犯減刑條例改判有期徒刑5 月確定（此部分尚未執行完畢
    ）。
二、詎乙○○不知悛悔，明知海洛因係毒品危害防制條例第2 條
    第2 項第1 款、第2 款所定之第一級毒品，依法均不得施用
    、持有，竟基於施用第一級毒品海洛因之犯意，於96年11月
    3 日下午13時30分許回溯26小時內之某時，在不詳地點，以
    針筒注射之方式，施用第一級毒品海洛因1 次；嗣又基於施
    用第一級毒品海洛因之犯意，於96年12月2 日下午15時許回
    溯26小時內之某時，在不詳地點，以注射針筒施用海洛因1
    次。嗣經警分別於96年11月3 日12時30分許，在臺北縣中和
    市○○路112 號查獲；及於96年12月2 日14時10分許，在臺
    北縣中和市○○路、安平路口處查獲，經採驗尿液結果呈嗎
    啡陽性反應，始悉上情。
三、案經臺北縣政府警察局中和分局、新店分局報告臺灣板橋地
    方法院檢察署檢察官偵查起訴。
    理  由
一、訊據被告乙○○於警詢、偵查及本院審理中，對上揭事實坦
    承不諱，此外，被告經警於96年11月3 日下午13時30分許採
    尿送驗結果（檢體編號：G106399 號），呈嗎啡及甲基安非
    他命陽性反應，有姓名代碼對照表、臺灣檢驗科技股份有限
    公司濫用藥物尿液檢驗報告各1 件在卷可查（見臺北地檢97
    年度毒偵字第22號卷第9 頁、第16頁）；另被告經警於96年
    12月2 日下午15時許採驗尿液送驗結果（檢體編號：270920
    號），亦呈嗎啡及甲基安非他命陽性反應，有尿液檢體監管
    紀錄表、臺灣檢驗科技股份有限公司濫用藥物尿液檢驗報告
    各1 件在卷可查（見甲○97年毒偵字第2480號卷第7 頁、第
    8 頁）。足見被告所為自白與事實相符，而得採為認定之依
    據。次查，被告於89年間因施用毒品案件，經本院以89年度
    毒聲字第5957號裁定觀察勒戒，認有繼續施用毒品傾向，經
    本院以90年度毒聲字第65號裁定令入戒治處所施以強制戒治
    ，復由本院以90年度毒聲字第2484號裁定停止戒治，於91年
    1 月28日執行完畢；嗣於96年間因施用毒品案件，經本院以
    96年度訴字第379 號判決後，由臺灣高等法院以96年度上訴
    字第2591號撤銷原判決，適用中華民國九十六年罪犯減刑條
    例改判有期徒刑5 月確定乙節，有台灣高等法院被告前案紀
    錄表及刑案查註紀錄表各1 件在卷可稽。本件被告於上開強
    制戒治執行完畢後再犯施用毒品犯行，事證明確，堪予認定
    。
二、按海洛因屬毒品危害防制條例第2 條第2 項第1 款所列之第
    一級毒品及第二級毒品，核被告乙○○二次所為，均係犯毒
    品危害防制條例第10條第1 項之施用第一級毒品海洛因罪。
    其施用前後非法持有第一級毒品之低度行為，均已為施用之
    高度行為所吸收，不另論罪。又被告所犯上開二次施用第一
    級毒品海洛因等罪間，犯意各別、行為互殊，應予分論併罰
    。又查，被告有如事實欄所載之前案紀錄暨刑之執行情形，
    亦有上開前案紀錄表在卷可稽。被告於上開有期徒刑執行完
    畢後，5 年內故意再犯本件均有期徒刑以上之罪，均為累犯
    ，各應依刑法第47條第1 項之規定加重其刑。爰審酌被告已
    有施用毒品紀錄，且經判處有期徒刑在案，竟又為本件犯行
    ，顯見其未知戒除毒癮，意志力薄弱，並考量施用毒品乃自
    戕行為，所生危害非鉅，暨被告坦承施用毒品犯行之犯後態
    度等一切情狀，量處如主文所示之刑，並定應執行刑如主文
    所示。
三、末按「除被告所犯為死刑、無期徒刑、最輕本刑為三年以上
    有期徒刑之罪或高等法院管轄第一審案件者外，於前條第一
    項程序進行中，被告先就被訴事實為有罪之陳述時，審判長
    得告知被告簡式審判程序之旨，並聽取當事人、代理人、辯
    護人及輔佐人之意見後，裁定進行簡式審判程序」，刑事訴
    訟法第273 條之1 第1 項定有明文。查本件被告涉犯之毒品
    危害防制條例第10條第1 項之施用毒品罪，法定本刑非最輕
    本刑為3 年以上有期徒刑之罪，且被告於本院準備程序期日
    中已就被訴事實為有罪之陳述，經告知被告簡式審判程序之
    旨後，被告及公訴人對於本件改依簡式審判程序審理亦均表
    示無意見，是本院即依前揭刑事訴訟法規定，裁定本件進行
    簡式審判程序，附此敘明。
據上論斷，應依刑事訴訟法第273 條之1 第1 項、第299 條第1
項前段，毒品危害防制條例第10條第1 項，刑法第11條前段、第
47條第1 項、第51條第5 款，判決如主文。
本案經檢察官馬凱蕙到庭執行職務。
中    華    民    國    97    年    5     月    23    日
                  刑事第十四庭  法  官  汪怡君
上列正本證明與原本無異。
如不服本判決，應於送達後十日內敘明上訴理由，向本院提出上
訴狀。
                                書記官  李郁禎
中    華    民    國    97    年    5     月    29    日
附錄本案論罪科刑法條全文：
毒品危害防制條例第10條
施用第一級毒品者，處六月以上五年以下有期徒刑。
施用第二級毒品者，處三年以下有期徒刑。


司法院資訊處製作；財團法人民間司法改革基金會備份。
